臺灣高等法院高雄分院刑事判決　　　　94年度上訴字第1090號
上　訴　人
即　被　告　甲○○
上列上訴人因違反毒品危害防制條例案件，不服臺灣高雄地方法
院94年度訴字第1539號中華民國94年6 月10日第一審判決（起訴
案號：臺灣高雄地方法院檢察署94年度毒偵字第3091號），提起
上訴，本院適用簡式審判程序判決如下：
     主  文
上訴駁回。
     事  實
一、甲○○曾犯搶奪案件，經臺灣高雄地方法院以90年度訴字第
    3056號判處有期徒刑1 年6 月確定，於92年11月28日執行完
    畢。又因施用第一、二級毒品案件，經本院於93年11月2 日
    ，以93年上訴字第899 號，判處應執行有期徒刑1 年6 月，
    於93年12月3 日確定（現在監執行）。又甲○○前於89年間
    因施用毒品，經臺灣高雄地方法院以89年度毒聲字第8005號
    裁定送觀察、勒戒後，認有繼續施用毒品之傾向，再以89年
    度毒聲字第9616號裁定令入戒治處所施以強制戒治，於91年
    6 月6 日強制戒治執行完畢釋放，並由臺灣高雄地方法院檢
    察署檢察官，於91年7 月27日以91年度戒毒偵字第666 號為
    不起訴處分確定。惟其仍無法戒除毒癮，復於94 年1月23日
    下午，在高雄縣旗山鎮○○街66巷5 號其住處，以注射針筒
    施打第一級毒品海洛因方式，施用第一級毒品海洛因一次；
    又於同日下午，在其住處內，以將第二級毒品甲基安非他置
    於玻璃球內，再以燃燒吸食其煙氣方式，施用第二級毒品甲
    基安非他一次。嗣於94年1 月24日凌晨零時30分許，在高雄
    縣美濃鎮○○路○段水利站前，為警發覺其行跡可疑，經其
    同意採集尿液送驗結果，呈嗎啡、甲基安非他命陽性反應，
    始知上情。
二、案經高雄縣政府警察局旗山分局報告臺灣高雄地方法院檢察
    署檢察官偵查起訴。
    理  由
一、上訴人即被告甲○○於本院審理中對於上述犯罪事實全部承
    認，而其為警採取尿液經送請台灣檢驗科技股份有限公司檢
    驗結果，分別呈嗎啡、甲基安非他命陽性反應，有該公司94
    年2 月23日報告編號KＺ000000000000號濫用藥物尿液檢驗報
    告單可證，足見被告自白與事實相符。又被告於89年間因施
    用毒品，經臺灣高雄地方法院以89年度毒聲字第8005號裁定
    送觀察、勒戒後，認有繼續施用毒品之傾向，再以89年度毒
    聲字第9616號裁定令入戒治處所施以強制戒治，於91年6 月
    6 日強制戒治執行完畢釋放，並由臺灣高雄地方法院檢察署
    檢察官，於91年7 月27日以91年度戒毒偵字第666 號為不起
    訴處分確定之事實，此有臺灣高等法院被告全國前案紀錄表
    、臺灣高雄地方法院檢察署刑案資料查註紀錄表各1 份附卷
    可參。被告前既曾因施用毒品案件，經強制戒治執行完畢釋
    放後5 年內，再犯本案施用毒品罪，依毒品危害防制條例第
    23 條 第2 項之規定，應予依法論科。
二、按海洛因及甲基安非他命分屬毒品危害防制條例第2 條第2
    項第1 、2 款所規定之第一級毒品及第二級毒品。核被告所
    為，係犯毒品危害防制條例第10條第1 項施用第一級毒品罪
    及同條第2 項施用第二級毒品罪。被告持有第一級毒品海洛
    因、第二級毒品甲基安非他命，復進而施用，其持有毒品之
    低度行為，為施用毒品之高度行為所吸收，均不另論罪。又
    被告所犯上開二罪間，犯意各別，行為互殊，罪名不同，應
    予分論併罰。又被告曾犯搶奪案件，經臺灣高雄地方法院以
    90 年 度訴字第3056號判處有期徒刑1 年6 月確定，於92年
    11 月28 日執行完畢之事實，有臺灣高等法院被告全國前案
    紀錄表、臺灣高雄地方法院檢察署刑案資料查註紀錄表各1
    份附卷可參，其於執行完畢後5 年之內再犯本件有期徒刑以
    上之上開2 罪，均為累犯，均應依刑法第47條之規定加重其
    法定刑。
三、原審認被告罪證明確，因而適用毒品危害防制條例第10條第
    1 項、第2 項，刑法第11條、第47條、第51條第5 款規定，
    並審酌被告施用毒品，足以戕害其身心，滋生其他犯罪，惡
    化治安，嚴重損及公益，且被告曾因施用毒品，經觀察勒戒
    、強制戒治後，復因施用第一、二級毒品案件，經本院以93
    年上訴字第899 號，判處應執行有期徒刑1 年6 月確定，此
    有臺灣高等法院被告全國前案紀錄表1 份在卷可考。是其於
    前次施用毒品案件判刑確定後，再次犯本件施用毒品犯行，
    顯見其意志不堅，有失政府制定毒品危害防制條例之立法美
    意，且被告犯罪後於原審飾詞卸責否認犯行，足見其並無悔
    意，犯後態度不佳，本不宜寬貸，惟念其施用毒品乃自戕一
    己之身體健康，尚未害及他人，且施用次數僅有1 次等一切
    情狀，分別量處有期徒刑1 年4 月及10月，及定其應執行刑
    為有期徒刑2 年，以資懲儆。核其認事用法，核無不合，量
    刑亦屬允當。被告上訴意旨認原判決量刑過重，指摘原判決
    不當，為無理由，應予駁回。
據上論斷，應依刑事訴訟法第273 條之1 第1 項、第368 條，判
決如主文。
本案經檢察官陳建年到庭執行職務。
中　　華　　民　　國　　94　　年　　9 　　月　　27　　日
                  刑事第三庭  審判長法  官  周賢銳
                                    法  官  謝宏宗
                                    法  官  黃仁松
以上正本證明與原本無異。
施用第一級毒品部分如不服本判決應於收受本判決後10日內向本
院提出上訴書狀，其未敘述上訴理由者，並得於提起上訴後10日
內向本院補提理由書狀（均須按他造當事人之人數附繕本）「切
勿逕送上級法院」。
施用第二級毒品部分不得上訴。
中　　華　　民　　國　　94　　年　　9 　　月　　27　　日
　　　　　　　　　　　　　　　　　　書記官  馬蕙梅
附錄本判決論罪科刑法條：
毒品危害防制條例第10條
施用第一級毒品者，處 6 月以上 5 年以下有期徒刑。
施用第二級毒品者，處 3 年以下有期徒刑。
